A:Curtius-Picht - [Bestand, Archiv, Familienarchiv]
A:Curtius-Picht - [Bestand, Archiv, Familienarchiv]
- A:Curtius-Picht°Picht, Werner - [Kryptobestand, Nachlass], Deutsches Literaturarchiv Marbach, Archiv; Picht, Werner (1887-1965); A:Curtius-Picht°Picht, Werner
  - Waninger, Edmund an Picht, Werner [Briefe], 03.08.1946; Deutsches Literaturarchiv Marbach, Archiv; HS.2013.0024.00531; 1 Bl.
    Waninger, Edmund; Picht, Werner (1887-1965)
  - Suhrkamp-Verlag Vormals S. Fischer <Frankfurt, Main> an Picht, Werner [Briefe], 18.12.1948; Deutsches Literaturarchiv Marbach, Archiv; HS.2013.0024.00532; 1 Bl.
    Suhrkamp Verlag Vormals S. Fischer (1942-1950)
  - Schön, Max an Picht, Werner [Briefe], 02.07.1946; Deutsches Literaturarchiv Marbach, Archiv; HS.2013.0024.00533; 1 Bl.
    Schön, Max; Picht, Werner (1887-1965)
    Altdorf
  - Vogel, Heinrich Otto an Picht, Werner [Briefe], 09.02.1950; Deutsches Literaturarchiv Marbach, Archiv; HS.2013.0024.00534; 1 Bl. Mit 1 Beil.
    Vogel, Heinrich Otto; Picht, Werner (1887-1965)
    Trier
  - Wendelstadt, Hans an Picht, Werner [Briefe], 1947-1949; Deutsches Literaturarchiv Marbach, Archiv; HS.2013.0024.00535; 2 Br. 3 Bl.
    Wendelstadt, Hans (1889-1969); Picht, Werner (1887-1965)
    Freiburg im Breisgau; Oberstdorf
  - Wendelstadt-Picht, Ernst Andreas an Picht, Werner [Briefe], 1948-1949; Deutsches Literaturarchiv Marbach, Archiv; HS.2013.0024.00536; 4 Br., 1 Kt. 5 Bl.
    Wendelstadt-Picht, Ernst Andreas (1917-1995); Picht, Werner (1887-1965)
    Hinterzarten; Gernsbach
  - Werhahn, Hans an Picht, Werner [Briefe], 03.09.1948; Deutsches Literaturarchiv Marbach, Archiv; HS.2013.0024.00537; 1 Bl.
    Werhahn, Hans; Picht, Werner (1887-1965)
  - Westphal, Otto an Picht, Werner [Briefe], 06.01.1950; Deutsches Literaturarchiv Marbach, Archiv; HS.2013.0024.00538; 1 Bl.
    Westphal, Otto; Picht, Werner (1887-1965)
    Säckingen
  - Wiesbadener Kurier <Zeitung> an Picht, Werner [Briefe], 19.06.1946; Deutsches Literaturarchiv Marbach, Archiv; HS.2013.0024.00539; 1 Bl.
    Wiesbadener Kurier <Zeitung>
  - Zöllner, Heinrich an Picht, Werner [Briefe], 26.06.1946; Deutsches Literaturarchiv Marbach, Archiv; HS.2013.0024.00540; 1 Bl.
    Zöllner, Heinrich; Picht, Werner (1887-1965)
  - Picht, Greda an Picht, Werner [Briefe], 1916; Deutsches Literaturarchiv Marbach, Archiv; HS.2013.0024.00541; 18 Br. 2 Bl. Abschr. fragm.
    Straßburg; Heidelberg
  - Picht, Greda an Picht, Werner [Briefe], 1951-1955; Deutsches Literaturarchiv Marbach, Archiv; HS.2013.0024.00542; 21 Br. 26 Bl. Mit 12 Umschl.
    Hinterzarten; Kressbronn; Alsbach; Bonn; Heidelberg
  - Picht, Greda an Picht, Werner [Briefe], 1956; Deutsches Literaturarchiv Marbach, Archiv; HS.2013.0024.00543; 36 Br. 50 Bl.
    Rom; Heidelberg; Bonn
  - Picht, Greda an Picht, Werner [Briefe], 1957-1959; Deutsches Literaturarchiv Marbach, Archiv; HS.2013.0024.00544; 43 Br. 48 Bl. Mit 2 Umschl.
    Bonn; Heidelberg; Hinterzarten
  - Picht, Greda an Picht, Werner [Briefe], 1960-1961; Deutsches Literaturarchiv Marbach, Archiv; HS.2013.0024.00545; 49 Br. 76 Bl. Mit 8 Umschl.
  - Picht, Greda an Picht, Werner [Briefe], 1962; Deutsches Literaturarchiv Marbach, Archiv; HS.2013.0024.00546; 29 Br. 48 Bl. Mit 10 Umschl. Mit 2 Beil.
    Hinterzarten; Basel
  - Picht, Greda an Picht, Werner [Briefe], 1963; Deutsches Literaturarchiv Marbach, Archiv; HS.2013.0024.00547; 19 Br. 28 Bl. Mit 16 Umschl. Mit 2 Beil.
    Hinterzarten; Heidelberg; Freiburg im Breisgau
  - Picht, Greda an Picht, Werner [Briefe], 1964-1965; Deutsches Literaturarchiv Marbach, Archiv; HS.2013.0024.00548; 24 Br. 36 Bl. Mit 1 Beil. Mit 22 Umschl.
  - Picht, Greda an Picht, Werner [Briefe], ohne Datum; Deutsches Literaturarchiv Marbach, Archiv; HS.2013.0024.00549; 16 Br. 17 Bl. Mit 6 Umschl.
  - Unbekannt an Picht, Werner [Briefe], 1914-1957[ca.]; Deutsches Literaturarchiv Marbach, Archiv; HS.2013.0024.00550; 20 Br., 3 Kt. 45 Bl. Mit 1 Beil. Mit 2 Umschl.
    Unbekannt; Picht, Werner (1887-1965)
    Kortrijk; Aachen; Stamford, Conn.; Mexiko (Stadt); San Miguel; Obersdorf; Bad Kissingen
  - Verschiedene an Picht, Werner [Briefe], 1934-1960[ca.]; Deutsches Literaturarchiv Marbach, Archiv; HS.2013.0024.00551; 1 Mappe
    Verschiedene; Picht, Werner (1887-1965)
    Freiburg im Breisgau; Herrnhut; Tübingen; Tholey; Wien; Hamburg; Weingarten; Wuppertal; Berlin; Trier
  - Picht, Werner: Konvolut Militärdienst im Deutschen Kaiserreich [Dokumente], 1906-1918; Deutsches Literaturarchiv Marbach, Archiv; HS.2013.0024.00552; 1 Mappe
  - Picht, Werner: Konvolut Militärdienst im Deutschen Reich [Dokumente], 1940-1945; Deutsches Literaturarchiv Marbach, Archiv; HS.2013.0024.00553; 1 Mappe
  - Picht, Werner: Konvolut Schulzeugnisse [Dokumente], 1897-1907; Deutsches Literaturarchiv Marbach, Archiv; HS.2013.0024.00554; 1 Mappe
  - Picht, Werner: Konvolut Sonstige Dokumente [Dokumente], Deutsches Literaturarchiv Marbach, Archiv; HS.2013.0024.00555; 1 Mappe
  - Allianz und Stuttgarter Verein Versicherungs-Aktien-Gesellschaft <Stuttgart> an Axenfeld, Hedwig [Briefe], 04.08.1941; Deutsches Literaturarchiv Marbach, Archiv; HS.2013.0024.00556; 1 Bl. Mit 1 Umschl.
    Axenfeld, Hedwig
    Allianz und Stuttgarter Verein Versicherungs-Aktien-Gesellschaft <Stuttgart>
  - Chabannes, Blanche de an Picht, Greda [Briefe], 09.10.1964; Deutsches Literaturarchiv Marbach, Archiv; HS.2013.0024.00557; 1 Bl.
    Astano
  - Curtius, Olympia an Picht, Greda [Briefe], 1961-1971; Deutsches Literaturarchiv Marbach, Archiv; HS.2013.0024.00558; 3 Br. 3 Bl.
    Curtius, Olympia (1887-1979); Picht, Greda (1889-1971)
  - Deutsche Bank / Filiale Freiburg an Axenfeld, Hedwig [Briefe], 1939; Deutsches Literaturarchiv Marbach, Archiv; HS.2013.0024.00559; 1 Bl. Mit 3 Beil. Mit 1 Umschl.
    Deutsche Bank / Filiale Freiburg
  - Gabler, Lisel an Unbekannt [Briefe], ohne Datum; Deutsches Literaturarchiv Marbach, Archiv; HS.2013.0024.00560; 1 Kt.
    Gabler, Lisel; Unbekannt
  - Kanitz, Yvonne von an Kraus, ... [Briefe], 18.02.1949; Deutsches Literaturarchiv Marbach, Archiv; HS.2013.0024.00561; 1 Bl.
    Kanitz, Yvonne von (1921-); Kraus, ...
  - Matthäus, P. an Laubhardt, Placida [Briefe], 08.09.1949; Deutsches Literaturarchiv Marbach, Archiv; HS.2013.0024.00562; 1 Kt.
    Matthäus, P.; Laubhardt, Placida
    Beuron
  - Picht, Greda an Curtius, Louise [Briefe], 05.09.1910; Deutsches Literaturarchiv Marbach, Archiv; HS.2013.0024.00563; 2 Bl.
    Picht, Greda (1889-1971); Curtius, Louise (1857-1919)
  - Picht, Georg an Picht, Greda [Briefe], 11.05.1958; Deutsches Literaturarchiv Marbach, Archiv; HS.2013.0024.00564; 1 Bl.
    Picht, Georg (1913-1982); Picht, Greda (1889-1971)
  - Picht, Max an Rautenstrauch, Wilhelm Josef [Briefe], 11.05.1902; Deutsches Literaturarchiv Marbach, Archiv; HS.2013.0024.00565; 1 Bl. Abschr.
    Picht, Max; Rautenstrauch, Wilhelm Josef [mutmaßlich]
    Wiblingen
  - Picht-Axenfeld, Edith an Picht, Georg [Briefe], 1957-1960; Deutsches Literaturarchiv Marbach, Archiv; HS.2013.0024.00566; 5 Br. 7 Bl.
    Hinterzarten; São Paulo
  - Picht-Axenfeld, Edith an Picht, Greda [Briefe], 1957-1960; Deutsches Literaturarchiv Marbach, Archiv; HS.2013.0024.00567; 3 Br. 1 Kt. 9 Bl.
    Picht-Axenfeld, Edith (1914-2001); Picht, Greda (1889-1971)
  - Stoess, Dora an Grisar, Gabriele [Briefe], 26.09.1943; Deutsches Literaturarchiv Marbach, Archiv; HS.2013.0024.00568; 1 Bl.
    Stoess, Dora; Grisar, Gabriele (1918-1944)
    Erndtebrück-Leimstruth
  - Stoess, Dora an Unbekannt [Briefe], 26.09.1943; Deutsches Literaturarchiv Marbach, Archiv; HS.2013.0024.00569; 1 Bl. Durchschl. Unvollst.
    Stoess, Dora; Unbekannt
  - Wendelstadt-Picht, Ernst Andreas an Picht, Greda [Briefe], 1957-1960; Deutsches Literaturarchiv Marbach, Archiv; HS.2013.0024.00570; 5 Br. 1 Kt. 6 Bl.
    Hinterzarten; Ingelheim am Rhein; Laigueglia
  - Wendelstadt, Hans an Picht, Greda [Briefe], 1957-1958; Deutsches Literaturarchiv Marbach, Archiv; HS.2013.0024.00571; 2 Br. 2 Bl.
    Wendelstadt, Hans (1889-1969); Picht, Greda (1889-1971)
  - Unbekannt an Chabannes, Agnès de [Briefe], 24.12.1956; Deutsches Literaturarchiv Marbach, Archiv; HS.2013.0024.00572; 1 Bl. Mit 1 Umschl.
    Unbekannt; Chabannes, Agnès de
  - Unbekannt an Rautenstrauch, Lilla Susanne [Briefe], 08.09.1933; Deutsches Literaturarchiv Marbach, Archiv; HS.2013.0024.00573; 1 Kt.
    Unbekannt; Rautenstrauch, Lilla Susanne (1867-1933)
  - Unbekannt an Malachowski, ... [Briefe], ohne Datum; Deutsches Literaturarchiv Marbach, Archiv; HS.2013.0024.00574; 1 Kt.
    Unbekannt; Malachowski, ...
  - Unbekannt an Grisar, Gabriele [Briefe], 20.11.1943; Deutsches Literaturarchiv Marbach, Archiv; HS.2013.0024.00575; 2 Bl.
    Unbekannt; Grisar, Gabriele (1918-1944)
    Königsberg
  - Roustaud, A. an Chabannes <Familie> [Briefe], 1953-1956; Deutsches Literaturarchiv Marbach, Archiv; HS.2013.0024.00576; 9 Br. 9 Bl.
    Roustaud, A. [mutmaßlich]; Chabannes <Familie>
    Brüssel; Dijon; Algier
  - Verschiedene an Chabannes, Blanche de [Briefe], 1955-1962; Deutsches Literaturarchiv Marbach, Archiv; HS.2013.0024.00577; 1 Mappe
    Verschiedene; Chabannes, Blanche de (1930-)
    Lapalisse; Montréal; Astano; Ravensburg; Hinterzarten
  - Verschiedene an Picht, Greda [Briefe], 1939-1961; Deutsches Literaturarchiv Marbach, Archiv; HS.2013.0024.00578; 1 Mappe
    Verschiedene; Picht, Greda (1889-1971)
    Hinterzarten; Braunschweig; Faulenbach
  - Chabannes, Blanche de: Konvolut Verschiedene Dokumente [Dokumente], Deutsches Literaturarchiv Marbach, Archiv; HS.2013.0024.00579; 1 Mappe
  - Verschiedene: Konvolut Trauer- und Vermählungsanzeigen [Dokumente], Deutsches Literaturarchiv Marbach, Archiv; HS.2013.0024.00580; 1 Mappe
  - Picht, Georg: Bibliotheksausweis [Dokumente], Deutsches Literaturarchiv Marbach, Archiv; HS.2013.0024.00581; 1 Bl.; Universitäts-Bibliothek Freiburg, 1944
  - Picht, Greda: Reisepass [Dokumente], Deutsches Literaturarchiv Marbach, Archiv; HS.2013.0024.00582; 1 Heft
  - Picht, Robert: Vertrag [Dokumente], 1903; Deutsches Literaturarchiv Marbach, Archiv; HS.2013.0024.00583; 2 Bl. Abschr.
  - Picht, Greda an Picht, Werner [Briefe], 1918; Deutsches Literaturarchiv Marbach, Archiv; HS.2013.0024; 5 Mappen
  - Picht, Greda an Picht, Werner [Briefe], 1927-1930; Deutsches Literaturarchiv Marbach, Archiv; HS.2013.0024; 1 Mappe
  - Picht, Greda an Picht, Werner [Briefe], 1931; Deutsches Literaturarchiv Marbach, Archiv; HS.2013.0024; 1 Mappe
  - Picht, Greda an Picht, Werner [Briefe], 1932; Deutsches Literaturarchiv Marbach, Archiv; HS.2013.0024; 1 Mappe
  - Picht, Greda an Picht, Werner [Briefe], 1933; Deutsches Literaturarchiv Marbach, Archiv; HS.2013.0024; 2 Mappen
  - Picht, Greda an Picht, Werner [Briefe], 1934; Deutsches Literaturarchiv Marbach, Archiv; HS.2013.0024; 1 Mappe
  - Picht, Greda an Picht, Werner [Briefe], 1935; Deutsches Literaturarchiv Marbach, Archiv; HS.2013.0024; 1 Mappe
  - Picht, Greda an Picht, Werner [Briefe], 1936; Deutsches Literaturarchiv Marbach, Archiv; HS.2013.0024; 1 Mappe
  - Picht, Greda an Picht, Werner [Briefe], 1937; Deutsches Literaturarchiv Marbach, Archiv; HS.2013.0024; 1 Mappe
  - Picht, Greda an Picht, Werner [Briefe], 1938; Deutsches Literaturarchiv Marbach, Archiv; HS.2013.0024; 1 Mappe
  - Picht, Greda an Picht, Werner [Briefe], 1939; Deutsches Literaturarchiv Marbach, Archiv; HS.2013.0024; 1 Mappe
  - Picht, Greda an Picht, Werner [Briefe], 1941; Deutsches Literaturarchiv Marbach, Archiv; HS.2013.0024; 1 Mappe
  - Picht, Greda an Picht, Werner [Briefe], 1942; Deutsches Literaturarchiv Marbach, Archiv; HS.2013.0024; 1 Mappe
  - Picht, Greda an Picht, Werner [Briefe], ohne Datum; Deutsches Literaturarchiv Marbach, Archiv; HS.2013.0024; 1 Mappe
  - Picht, Werner an Rautenstrauch, Lilla Susanne [Briefe], 1933; Deutsches Literaturarchiv Marbach, Archiv; HS.2013.0024; 1 Mappe
  - Rautenstrauch, Lilla Susanne an Picht, Werner [Briefe], 1931; Deutsches Literaturarchiv Marbach, Archiv; HS.2013.0024; 2 Briefe 6 Blatt
    Freiburg im Breisgau; Düren
- A:Curtius-Picht°Picht, Greda - [Kryptobestand, Nachlass], Deutsches Literaturarchiv Marbach, Archiv; Picht, Greda (1889-1971); A:Curtius-Picht°Picht, Greda
  - Picht, Greda: Konvolut Gedichte [Gedichte], Deutsches Literaturarchiv Marbach, Archiv; HS.2013.0024.00276; 3 Bl.
  - Picht, Greda: This above all,... [Prosa], Deutsches Literaturarchiv Marbach, Archiv; HS.2013.0024.00277; 1 Bl.
  - Picht, Greda: Konvolut Notiz- und Adressbücher [Verschiedenes], Deutsches Literaturarchiv Marbach, Archiv; HS.2013.0024.00278; 1 Adr.b. 3 Not.b.
  - Picht, Greda: Mitschrift aus Friedrich Hölderlins Patmos [Verschiedenes. Abschriften], Deutsches Literaturarchiv Marbach, Archiv; HS.2013.0024.00279; 1 Bl.
    Verschiedenes; Abschriften
  - Picht, Greda: Konvolut Tagebuchnotizen [Verschiedenes. Autobiografisches], Deutsches Literaturarchiv Marbach, Archiv; HS.2013.0024.00280; 8 Bl. Mit 1 Umschl. Mit 1 Beil.
  - Picht, Greda an Chabannes, Agnès de [Briefe], 23.07.1965; Deutsches Literaturarchiv Marbach, Archiv; HS.2013.0024.00281; 1 Bl. Mit 1 Umschl.
    Picht, Greda (1889-1971); Chabannes, Agnès de
  - Picht, Greda an Clemen, Wolfgang [Briefe], 28.12.1942; Deutsches Literaturarchiv Marbach, Archiv; HS.2013.0024.00282; 1 Bl. Mit 1 Umschl.
    Picht, Greda (1889-1971); Clemen, Wolfgang (1909-1990)
  - Picht, Greda an Erlach-Hindelbank, Greda von [Briefe], 1905-1911; Deutsches Literaturarchiv Marbach, Archiv; HS.2013.0024.00283; 4 Br., 2 Kt. 9 Bl.
    Picht, Greda (1889-1971); Erlach-Hindelbank, Greda von (1858-1939)
    Rohrbach; ohne Ort
  - Picht, Greda an Verschiedene [Briefe], 1916-1933; Deutsches Literaturarchiv Marbach, Archiv; HS.2013.0024.00284; 3 Br. 4 Bl.
    Picht, Greda (1889-1971); Verschiedene
  - Picht, Greda an Chabannes, Blanche de [Briefe], 1965; Deutsches Literaturarchiv Marbach, Archiv; HS.2013.0024.00285; 6 Br. 8 Bl. Mit 5 Umschl.
    Picht, Greda (1889-1971); Chabannes, Blanche de (1930-)
  - Picht, Greda an Chabannes, Blanche de [Briefe], 1966; Deutsches Literaturarchiv Marbach, Archiv; HS.2013.0024.00286; 7 Br. 8 Bl. Mit 7 Umschl.
    Hinterzarten; Freiberg
  - Picht, Greda an Chabannes, Blanche de [Briefe], 1967-1968; Deutsches Literaturarchiv Marbach, Archiv; HS.2013.0024.00287; 12 Br. 13 Bl. Mit 12 Umschl.
    Hinterzarten; Lenzkirch
  - Picht, Greda an Chabannes, Blanche de [Briefe], 1969; Deutsches Literaturarchiv Marbach, Archiv; HS.2013.0024.00288; 6 Br. 7 Bl. Mit 3 Umschl.
  - Picht, Greda an Chabannes, Blanche de [Briefe], 1970-1971; Deutsches Literaturarchiv Marbach, Archiv; HS.2013.0024.00289; 4 Br. 5 Bl. Mit 3 Umschl.
  - Picht, Greda an Chabannes, Blanche de [Briefe], ohne Datum; Deutsches Literaturarchiv Marbach, Archiv; HS.2013.0024.00290; 9 Br. 10 Bl. Mit 8 Umschl. Mit 1 Foto; Foto: Werner Picht in Uniform
  - Picht, Greda an Curtius, Friedrich [Briefe], 1914-1924; Deutsches Literaturarchiv Marbach, Archiv; HS.2013.0024.00291; 18 Br. 29 Bl.
    Picht, Greda (1889-1971); Curtius, Friedrich (1851-1933)
  - Picht, Greda an Curtius, Friedrich [Briefe], 1925-1928; Deutsches Literaturarchiv Marbach, Archiv; HS.2013.0024.00292; 14 Br. 24 Bl.
  - Picht, Greda an Curtius, Friedrich [Briefe], 1929-1933; Deutsches Literaturarchiv Marbach, Archiv; HS.2013.0024.00293; 13 Br. 23 Bl.
    Engelberg; ohne Ort
  - Picht, Greda an Curtius, Friedrich [Briefe], ohne Datum; Deutsches Literaturarchiv Marbach, Archiv; HS.2013.0024.00294; 3 Br., 1 Kt. 4 Bl.
    Paris; ohne Ort
  - Picht, Greda an Picht, Georg [Briefe], 1917-1924; Deutsches Literaturarchiv Marbach, Archiv; HS.2013.0024.00295; 18 Br., 3 Kt. 21 Bl.
    Berlin; Straßburg; Marburg; Genf; ohne Ort
  - Picht, Greda an Picht, Georg [Briefe], 1925-1932; Deutsches Literaturarchiv Marbach, Archiv; HS.2013.0024.00296; 15 Br., 17 Kt. 40 Bl.
    Braunschweig; Nürnberg; Halberstadt; Mürren; Überlingen; Berlin; Friedrichshafen; Heidelberg; ohne Ort
  - Picht, Greda an Picht, Georg [Briefe], 1933; Deutsches Literaturarchiv Marbach, Archiv; HS.2013.0024.00297; 14 Br., 3 Kt. 23 Bl.
  - Picht, Greda an Picht, Georg [Briefe], 1934; Deutsches Literaturarchiv Marbach, Archiv; HS.2013.0024.00298; 10 Br. 17 Bl.
  - Picht, Greda an Picht, Georg [Briefe], 1935; Deutsches Literaturarchiv Marbach, Archiv; HS.2013.0024.00299; 18 Br., 1 Kt. 25 Bl.
  - Picht, Greda an Picht, Georg [Briefe], 1936; Deutsches Literaturarchiv Marbach, Archiv; HS.2013.0024.00300; 7 Br. 11 Bl.
  - Picht, Greda an Picht, Georg [Briefe], 1937-1945; Deutsches Literaturarchiv Marbach, Archiv; HS.2013.0024.00301; 13 Br. 18 Bl.
    Berlin; Thann; ohne Ort
  - Picht, Greda an Picht, Georg [Briefe], ohne Datum; Deutsches Literaturarchiv Marbach, Archiv; HS.2013.0024.00302; 1 Mappe
    Berlin; Paris; Weilburg; Cöln; London; Freiburg im Breisgau; ohne Ort
  - Picht, Greda an Wendelstadt, Hans [Briefe], 1935-1936; Deutsches Literaturarchiv Marbach, Archiv; HS.2013.0024.00306; 4 Br., 1 Kt. 6 Bl.
    Picht, Greda (1889-1971); Wendelstadt, Hans (1889-1969)
    Paris; Thann
  - Picht, Greda an Wendelstadt, Hans [Briefe], 1939; Deutsches Literaturarchiv Marbach, Archiv; HS.2013.0024.00307; 25 Br., 1 Kt. 35 Bl.
    Paris; Berlin; Freiburg im Breisgau; ohne Ort
  - Picht, Greda an Wendelstadt, Hans [Briefe], 1943; Deutsches Literaturarchiv Marbach, Archiv; HS.2013.0024.00308; 30 Br., 2 Telegr. 41 Bl. Mit 26 Umschl.
    Berlin; Thann; Baden-Baden; Freiburg im Breisgau; ohne Ort
  - Picht, Greda an Wendelstadt, Hans [Briefe], 1945-1948; Deutsches Literaturarchiv Marbach, Archiv; HS.2013.0024.00309; 16 Br., 1 Telegr. 23 Bl. Mit 12 Umschl.
    Wiesneck; Berlin; Hinterzarten; Freiburg im Breisgau; ohne Ort
  - Picht, Greda an Wendelstadt, Hans [Briefe], 1956-1957; Deutsches Literaturarchiv Marbach, Archiv; HS.2013.0024.00310; 2 Br. 2 Bl. Mit 2 Umschl.
  - Becker, Antoinette an Picht, Greda [Briefe], 1954-1962; Deutsches Literaturarchiv Marbach, Archiv; HS.2013.0024.00311; 3 Br. 11 Bl.
    Becker, Antoinette; Picht, Greda (1889-1971)
    Jungholz (Tirol); Überlingen; ohne Ort
  - Bergstraesser, Arnold an Picht, Greda [Briefe], 17.11.1924; Deutsches Literaturarchiv Marbach, Archiv; HS.2013.0024.00312; 1 Bl.
    Bergstraesser, Arnold; Picht, Greda (1889-1971)
  - Beyer, J. an Picht, Greda [Briefe], ohne Datum; Deutsches Literaturarchiv Marbach, Archiv; HS.2013.0024.00313; 1 Viskt.
    Beyer, J.; Picht, Greda (1889-1971)
  - Brown, Francis an Picht, Greda [Briefe], 08.08.1961; Deutsches Literaturarchiv Marbach, Archiv; HS.2013.0024.00314; 1 Bl.
    Brown, Francis; Picht, Greda (1889-1971)
    Grindelwald
  - Bruno-Averardi, Franco an Picht, Greda [Briefe], 1925-1926[ca.]; Deutsches Literaturarchiv Marbach, Archiv; HS.2013.0024.00315; 8 Br. 18 Bl.
    Bruno-Averardi, Franco (1897-1947); Picht, Greda (1889-1971)
    London; Mansfield; ohne Ort
  - Chabannes, Blanche de an Picht, Greda [Briefe], 1963-1969; Deutsches Literaturarchiv Marbach, Archiv; HS.2013.0024.00316; 6 Br. 11 Bl. Teilw. unvollst. Mit 1 Beil.
    Astano; Lapalisse
  - Clemen, Lilli an Picht, Greda [Briefe], 1926-1927; Deutsches Literaturarchiv Marbach, Archiv; HS.2013.0024.00317; 2 Br. 4 Bl.
    Clemen, Lilli; Picht, Greda (1889-1971)
    Bonn; Silvaplana
  - Clemen, Paul an Picht, Greda [Briefe], 1926-1927; Deutsches Literaturarchiv Marbach, Archiv; HS.2013.0024.00318; 5 Br. 7 Bl.
    Clemen, Paul (1866-1947); Picht, Greda (1889-1971)
    Bonn; Vulpera
  - Clemen, Wolfgang an Picht, Greda [Briefe], 1926-1930; Deutsches Literaturarchiv Marbach, Archiv; HS.2013.0024.00319; 13 Br. 23 Bl.
    Bonn; San Gimignano; Paris
  - Curtius, Edith an Picht, Greda [Briefe], 27.06.1928; Deutsches Literaturarchiv Marbach, Archiv; HS.2013.0024.00320; 4 Bl.
    Curtius, Edith; Picht, Greda (1889-1971)
  - Curtius, Ernst Robert an Picht, Greda [Briefe], 1912-1955[ca.]; Deutsches Literaturarchiv Marbach, Archiv; HS.2013.0024.00321; 13 Br., 1 Kt. 17 Bl.
    Bonn; Heidelberg; ohne Ort
  - Curtius, Friedrich an Picht, Greda [Briefe], 1900-1969[ca.]; Deutsches Literaturarchiv Marbach, Archiv; HS.2013.0024.00322; 6 Br. 7 Bl.
    Curtius, Friedrich (1896-1975); Picht, Greda (1889-1971)
    Straßburg; Rohrbach
  - Curtius, Olympia an Picht, Greda [Briefe], 1958-1969; Deutsches Literaturarchiv Marbach, Archiv; HS.2013.0024.00323; 2 Br. 5 Bl.
  - Curtius, Ilse an Picht, Greda [Briefe], 30.09.1969; Deutsches Literaturarchiv Marbach, Archiv; HS.2013.0024.00324; 1 Bl.
    Curtius, Ilse (1907-2002); Picht, Greda (1889-1971)
  - Curtius, Louise an Picht, Greda [Briefe], 1918; Deutsches Literaturarchiv Marbach, Archiv; HS.2013.0024.00325; 2 Br. 2 Bl.
  - Dehn, R. A. an Picht, Greda [Briefe], 11.02.1965; Deutsches Literaturarchiv Marbach, Archiv; HS.2013.0024.00326; 2 Bl.
    Dehn, R. A.; Picht, Greda (1889-1971)
    Norfolk, Conn.
  - Erlach-Hindelbank, Greda von an Picht, Greda [Briefe], 1905-1939; Deutsches Literaturarchiv Marbach, Archiv; HS.2013.0024.00327; 17 Br., 1 Kt. 21 Bl.
    Rohrbach; Bern; Heidelberg; Baden; Oberhofen am Thunersee
  - Fuchs, Maria an Picht, Greda [Briefe], ohne Datum; Deutsches Literaturarchiv Marbach, Archiv; HS.2013.0024.00328; 1 Bl.
    Fuchs, Maria; Picht, Greda (1889-1971)
  - Gelzer, Elisabeth an Picht, Greda [Briefe], 03.12.1889; Deutsches Literaturarchiv Marbach, Archiv; HS.2013.0024.00329; 1 Bl. Mit 1 Umschl.
    Gelzer, Elisabeth; Picht, Greda (1889-1971)
  - Gelzer, Matthias an Picht, Greda [Briefe], 1957-1971; Deutsches Literaturarchiv Marbach, Archiv; HS.2013.0024.00330; 3 Br. 3 Bl.
    Gelzer, Matthias (1886-1974); Picht, Greda (1889-1971)
    Eptingen
  - Gundolf, Friedrich an Picht, Greda [Briefe], 1917[ca.]; Deutsches Literaturarchiv Marbach, Archiv; HS.2013.0024.00331; 2 Br. 2 Bl.
    Gundolf, Friedrich (1880-1931); Picht, Greda (1889-1971)
  - Kanitz, Yvonne von an Picht, Greda [Briefe], 1958; Deutsches Literaturarchiv Marbach, Archiv; HS.2013.0024.00332; 2 Bl. Mit 2 Beil.
    Kanitz, Yvonne von (1921-); Picht, Greda (1889-1971)
    Rhodos
  - Lelen, Michèle an Picht, Greda [Briefe], 1958-1963; Deutsches Literaturarchiv Marbach, Archiv; HS.2013.0024.00333; 3 Br. 4 Bl. Mit 1 Umschl.
    Lelen, Michèle; Picht, Greda (1889-1971)
    Neuilly-sur-Seine
  - Lepsius, Richard an Picht, Greda [Briefe], 1912; Deutsches Literaturarchiv Marbach, Archiv; HS.2013.0024.00334; 1 Br. 1 Viskt. 2 Bl.
    Lepsius, Richard (1851-1915); Picht, Greda (1889-1971)
    Darmstadt
  - Lepsius, Sabine an Picht, Greda [Briefe], 1928-1929; Deutsches Literaturarchiv Marbach, Archiv; HS.2013.0024.00335; 2 Br. 2 Bl.
    Westend; Hinterzarten
  - Liegle, Josef an Picht, Greda [Briefe], 1924-1928[ca.]; Deutsches Literaturarchiv Marbach, Archiv; HS.2013.0024.00336; 14 Br. 1 Kt. 18 Bl.
    Liegle, Josef (1893-); Picht, Greda (1889-1971)
    Rom; München; Hinterzarten; Freiburg im Breisgau; Berlin; Schwäbisch Gmünd; Heidelberg
  - Luise <Baden, Großherzogin> an Picht, Greda [Briefe], 1918-1919; Deutsches Literaturarchiv Marbach, Archiv; HS.2013.0024.00337; 3 Br. 3 Bl. Diktiert
    Luise <Baden, Großherzogin> (1838-1923); Picht, Greda (1889-1971)
    Karlsruhe; Baden; ohne Ort
  - Menges, Erich an Picht, Greda [Briefe], 1905; Deutsches Literaturarchiv Marbach, Archiv; HS.2013.0024.00338; 1 Br. 1 Viskt. 2 Bl. Mit 1 Umschl.
    Menges, Erich; Picht, Greda (1889-1971)
  - Picht, Marie Lilla Clara an Picht, Greda [Briefe], 1912-1958; Deutsches Literaturarchiv Marbach, Archiv; HS.2013.0024.00339; 1 Br. 1 Telegr. 2 Bl.
    Picht, Marie Lilla Clara (1888-1969); Picht, Greda (1889-1971)
    Mürren
  - Picht, Robert an Picht, Greda [Briefe], 1957-1965; Deutsches Literaturarchiv Marbach, Archiv; HS.2013.0024.00340; 5 Br. 6 Bl.
    Picht, Robert (1937-2008); Picht, Greda (1889-1971)
    München; Madrid; Hamburg; ohne Ort
  - Picht, Werner an Picht, Greda [Briefe], 1908-1964; Deutsches Literaturarchiv Marbach, Archiv; HS.2013.0024.00341; Darauf: Schweitzer, Albert an Picht, Greda [Briefe]; 2 Kt., 2 Telegr. 4 Bl.
    Engelberg; Gunsbach; Neustadt